【裁判字號】    89,交易,227
【裁判日期】    891106
【裁判案由】    過失傷害
【裁判全文】
臺灣臺南地方法院刑事判決                        八十九年度交易字第二二七號
    公  訴  人  臺灣台南地方法院檢察署檢察官
    被      告  甲○○
右列被告因業務過失傷害案件，經檢察官提起公訴 (八十九年度偵字第二一六五號)
，本院判決如左：
    主  文
甲○○從事業務之人，因業務上之過失傷害人，處拘役伍拾日，如易科罰金，以參佰
元折算壹日。
    事  實
一、甲○○以駕駛計程車為業，為從事駕駛業務之人，於民國八十八年十一月二十五
    日上午七時許，駕駛車牌號碼Ｐ４—３８２號計程車，沿台南市○○路由北向南
    行駛，行經該路九十二號前，理應注意車前狀況，並隨時採取必要之安全措施，
    而依當時情形，又無不能注意之情事，竟疏於注意，行經乙○○所騎乘車號ＹＬ
    Ｚ—１６８號之機車旁時，未注意乙○○之機車停駐路邊且左腳置於地上，而貿
    然駛過，致壓傷乙○○之左腳，受有左小腿及裸關節壓榨傷、嚴重瘀血等傷害。
二、案經乙○○訴由台南市警察局第六分局報請臺灣臺南地方法院檢察署檢察官偵查
    起訴。
    理  由
一、訊據被告甲○○固坦承駕駛計程車擦撞到告訴人乙○○之左腳，造成其腳部瘀血
    之事實不諱，惟矢口否認有何過失，辯稱：告訴人當時坐在機車上停著，突然換
    腳將左腳放下，才被計程車擦撞到，伊無過失云云。經查告訴人於上開時地騎乘
    機車暫停路邊，致左腳遭被告駕駛之計程車壓碾而過致受傷之事實，業據告訴人
    指訴綦詳，並指稱：被告事後曾自承因趕三分鐘載客人才肇事。復有台南市○○
    ○道路交通事故調查報告表，及診斷證明書各一紙附卷可稽。觀諸被告駕車肇事
    之地點，係鹽埕菜市○○○道路，於早上七時肇事時，該路段正是人多擁擠之時
    ，有照片六紙附卷可參，是被告駕車行經該處時，更應隨時注意行人、機車往來
    之安全，且按汽車行駛時，駕駛人應注意車前狀況，並隨時採取必要之安全措施
    ，道路交通安全規則第九十四條第三項定有明文。被告駕車自應注意上述道路交
    通安全規定，而依當時路況又無不能注意之情形，竟疏不注意為之，以致肇事，
    致告訴人受傷，被告應有過失，其空言否認，為事後卸責之詞，不足採信。本件
    經送台灣省台南區車輛行車事故鑑定委員會及臺灣省車輛行車事故覆議鑑定委員
    會鑑定結果，亦認定被告應負全部過失責任，此有該二委員會八十九年八月十一
    日南鑑字第八九○七二四號及八十九年十月四日府覆議字第八九一五九二號鑑定
    意見書在卷可憑。被告過失駕車肇事行為，與被害人之受傷間，自具有相當因果
    關係，事證明確，其過失傷害犯行洵堪認定。
二、核被告所為，係犯刑法第二百八十四條第二項前段之業務過失傷害罪。本院爰審
    酌被告品性及智識程度、犯罪所生之危害尚非嚴重，過失程度及犯後態度等一切
    情狀，量處如主文所示之刑，並諭知易科罰金之折算標準，以示懲儆。
據上論斷，應依刑事訴訟法第二百九十九條第一項前段、刑法第二百八十四條第二項
前段、第四十一條、罰金罰鍰提高標準條例第一條前段、第二條，判決如主文。
本案經檢察官陳俊秀到庭執行職務
中    華    民    國      八十九      年      十一      月      六      日
                                臺灣臺南地方法院交通法庭
                                        法  官  張      菁
右正本證明與原本無異。
如不服本判決，應於判決送達後十日內向本院提出上訴狀( 應附繕本 )。
                                        書記官  林  木  村
中    華    民    國      八十九      年      十一      月      六      日
附錄本案論罪科刑法條：
刑法第二百八十四條第二項
  從事業務之人，因業務上之過失傷害人者，處一年以下有期徒刑、拘役或一千元以
  下罰金，致重傷者，處三年以下有期徒刑、拘役或二千元以下罰金。


司法院資訊處製作；財團法人民間司法改革基金會備份。
